# 合并报表中要确认非同一控制形成子公司评估增值部分的递延所得税资产和负债么

提问人：azhi 时间：2015-03-17 09:59:17
离开事务所有些时日了，对会计准则的学习放松了许多。今天得空看了看修订后《合并财务报表》应用指南，看到一半就要求助了：
指南第 29 页（例 20 ）中，关于非同一控制下形成的子公司，合并时首先调整子公司资产和负债的公允价值，但是，原来 2010 版准则讲解 561 页明确说明，该部分评估增值是不用确认递延所得税资产和负债的，而新准则应用指南中怎么又开始确认了？
2010[size=14.2857151031494px]版准则讲解中关于不确认递延所得税资产和负债的理由阐述的比较充分，现在变化的理由是什么？
谢谢！

回答人：chenyiwei
2010 版讲解在这个问题上的表述存在错误。 2014 版准则应用指南是对该错误的更正。 此问题在本版面上讨论很多，你可以搜索一下看看，或者参考《瑞华研究 2010 ～ 2014 汇编》之“问题2-3-20（非同一控制下企业合并中递延所得税的确认问题）”。

提问人：xueyou654 时间：2015-08-02 20:48:23
请问，在合并时确认递延所得税资产或负债，后续减少递延所得税资产或负债对应的科目是什么？

回答人：chenyiwei
后续递延所得税资产或负债转回时，对应科目为“所得税费用——递延所得税费用”。

提问人：艾蓝儿 V 时间：2016-03-14 11:01:11
陈老师，那要是该合并中不存在商誉或者负商誉（母公司支付的对价跟被合并单位可辨认净资产公允价值一样），评估增值部分也是要确认递延所得税资产或者负债了？

回答人：chenyiwei
被购买方构成业务的前提下，也要确认递延所得税资产或负债，并由此导致合并报表层面仍确认商誉或负商誉（金额等于递延所得税）。

提问人：aaaa11111 时间：2016-03-14 21:28:06
陈老师，请教一个问题，非同一控制下企业合并下应当考虑资产的公允价值，在合并报表层面，是要将该公允价值作为一个整体计提折旧和摊销呢？还是只是将评估增值部分单独确认折旧和摊销呢？在评估中的预计尚可使用年限和企业会计估计中的尚可使用年限，选择哪个部分呢？我个人认为因为价格是考虑评估的价格，那使用年限应当也要考虑到评估的年限。

回答人：chenyiwei
合并报表层面的处理效果就是对单项资产和负债以购买日公允价值为基础计算折旧和摊销，对评估增值部分的折旧和摊销与原账面价值对应部分一并考虑，不单独考虑。

提问人：aaaa11111 时间：2016-03-15 03:37:54
陈老师，您的意思是说评估增值部分也按照该资产原有的会计估计计提折旧和摊销是吧？但是我觉得假如该项资产的会计角度预计尚可使用年限只有一年的话，也就是说评估增值部分会在一年之内全部计入当期损益，这样不是会对利润有很明显的冲击，而且感觉会稍微有一点不合理吗？
再咨询一个合并报表的问题；准则里面有说在合并报表中，尚未实现的内部交易可以确认递延所得税资产，这是由于资产账面价值和计税基础的差异产生的；那加假如买方一直处于一个持续亏损的状态，在短期之内无法实现盈利，那是否还需要计提这个递延所得税资产？

回答人：chenyiwei
1 、这种情况是正常的，反映了所取得的被购买方可辨认资产为本企业带来经济利益的实际年限情况。 2 、如果内部交易的买方预计未来没有足够应纳税所得额，则合并报表层面不确认递延所得税资产。

提问人：yinshuying 时间：2016-03-22 20:09:45
陈老师您好，请问在合并时点确认少数股东权益是否考虑递延所得税负债的影响？就是评估增值确认的递延所得税负债是全额作为商誉还是按母公司比例作为商誉？ 比如：A公司收购B公司80%股权，B公司账面净资产 1000 万元，固定资产无形资产评估增值 200万元，收购价 2000 万元，所得税率15%，合并报表确认资本公积 200 万元，递延所得税负债 30 万元，合并抵消时，少数股东权益是按（1000+200-30）*20%还是（1000+200）*20%确认？ 若按前者，以后期间少数股东损益应该考虑评估增值部分每年计提折旧摊销，递延所得税负债逐期转回对B公司利润的影响；若按后者，以后期间少数股东损益应该只考虑评估增值部分每年计提折旧摊销对利润的影响，否则少数股东权益就与合并时口径不一致了

回答人：chenyiwei
递延所得税负债也是可辨认负债的一部分，你说的案例中少数股权是（1000+200-30）*20%。因此以后年度评估增值部分的折旧、摊销的损益影响以及对应的递延所得税费用影响也要分配给少数股权。

提问人：nokia78 时间：2017-02-23 21:41:04
请问陈版，已经形成的递延所得税负债，如何理解负债转回这个分录 借：递延所得税负债 贷：所得税费用——递延所得税费用？
而不是 贷方记应交税金-所得税？合并报表的抵消分录为何这么做，难道没有税务风险吗？

回答人：chenyiwei
所得税费用包括递延所得税费用和当期所得税费用。递延所得税费用对应于递延所得税资产和负债，当期所得税费用对应于当期所得税资产和负债（即应交税费和其他流动资产中的应交、预缴所得税）。递延所得税负债转回时，会在转回当期导致应纳税所得额的增加，通常会导致纳税义务。所以，递延所得税负债转回时，一般会以下两笔分录同时出现： 1 、借：递延所得税负债，贷：所得税费用——递延所得税费用 2 、借：所得税费用——当期所得税费用，贷：应交税费——企业所得税 两笔所得税费用一增一减，对所得税费用总额没有影响。

提问人：林中一个我 时间：2017-03-18 19:30:38
还有就是陈老师，递延收益评估的时候一般会评估为零，这时候按公允价值调整账面价值的时候如何处理，递延所得税负债又如何处理呢？

回答人：chenyiwei
递延收益公允价值为零，相当于增加了购买日被购买方可辨认净资产公允价值；被购买方原有的递延所得税资产在购买日的购买对价分摊中不予考虑。

提问人：老兵 701206 时间：2019-08-16 14:24:56
陈总： 《企业会计准则解释第 5 号》具体规定如下： 非同一控制下的企业合并中，购买方在对企业合并中取得的被购买方资产进行初始确认时，应当对被购买方拥有的但在其财务报表中未确认的无形资产进行充分辨认和合理判断，满足以下条件之一的，应确认为无形资产： （一）源于合同性权利或其他法定权利； （二）能够从被购买方中分离或者划分出来，并能单独或与相关合同、资产和负债一起，用于出售、转移、授予许可、租赁或交换。 对于合并对价分摊报告确认的无形资产，是否需要计算递延所得税负债？
我查好几个案例，包括四大做的，好像没有计算递延所所得税负债。

回答人：chenyiwei
应确认。